---
title: "Ejercicios3"
author: "Grupo 2"
output: github_document
---

```{r setup, include=FALSE}
library(tidyverse)
library(dplyr)
knitr::opts_chunk$set(echo = TRUE, message = F, warning = F)

estaciones<-read.csv("https://raw.githubusercontent.com/Hesher97/progra2/master/raingaugeDataset.csv")
codigos<-read.csv("https://raw.githubusercontent.com/Hesher97/progra2/master/listRaingauge.csv")
```

# Ejercicios Parte 3
## 15. Manipule los dataframe según se solicite
Se tiene el conjuntos de datos de precipitación diaria (período 1980 - 2013) de ciertas estaciones meteorológicas (**raingaugeDataset.csv**), donde cada una de estas están asociadas a un código único (**p.e. qc00000208**). Asimismo, se tiene una lista con los nombres, códigos, coordenadas y elevación de cada una de las estaciones (**listRaingauge.csv**).
A cada grupo le corresponde la siguiente estación:

- **Grupo 01**: MALLARES
- **Grupo 02**: TABACONAS
- **Grupo 03**: PUERTO PIZARRO
- **Grupo 04**: MORROPON
- **Grupo 05**: SAN MIGUEL
- **Grupo 06**: CHULUCANAS
- **Grupo 07**: LAMBAYEQUE
- **Grupo 08**: EL LIMON
- **Grupo 09**: EL SALTO
- **Grupo 10**: CHUSIS

De lo descrito anteriormente, se solicita:
```{r}
#Ubicamos en codigo de la ESTACION
codigo<-codigos[codigos$NOM_EST=="TABACONAS",]
codigo_n<-codigo[,"CODIGO"]
```
```{r, echo= T}
#Código de estacion de trabajo
codigo_n
```

```{r}
#Generamos vectores por el codigo de la estacion y le damos formato a la fecha
estacion<-estaciones[,codigo_n]
fecha<-estaciones[,"date"]
fecha2<-lubridate::dmy(fecha)
#Creamo un data frame con ambos vectores
  df1<-data.frame(fecha2,estacion)
```
```{r, echo=TRUE}
#Seleccionamosla estacion
tibble(df1)
```
```{r}
#Verificamos los datos
seq(as.Date("1980-01-01"),as.Date("2013-12-31"), by = "day") %>% 
  length()
```

** *
a) Determine la cantidad de **missing values** de la serie de tiempo a paso diario.
```{r, echo=TRUE}
missvaluedaily<-df1 %>% 
  group_by(fecha2=str_sub(fecha2,1,10)) %>% 
  mutate(missval=sum(is.na(estacion))) # Cantidad "NA" en cada dia
summarise_all(df1, funs(sum(is.na(.)))) #Total de "NA" en la estacion por dia 
```
b) Calcule la serie de tiempo de precipitación **acumulada mensual** (si el # de días con missing values, en un mes, supera el 10%, la precipitación acumulada mensual será considerado como un **`NA`**).
```{r}
ppm<-
  df1 %>% 
  group_by(fecha2=str_sub(fecha2,1,7)) %>% #porcentaje de DATOS faltantes
  mutate(
    missval=sum(is.na(estacion)) * 100 / n()
  ) %>% #Precipitacion acumulada mensual
  summarize(
    estacion=sum(estacion,na.rm=T),
    missval=unique(missval)
  ) %>% 
  mutate(
    estacion=ifelse(missval>=10,NA,estacion),#NA, cuando superan o son mayor a 10%
    fecha2 = as.Date(sprintf("%1$s-01",fecha2)),
    month=str_sub(fecha2,6,7)
  )
ppm
```
c) Determine la cantidad de **missing values** de la serie de tiempo a paso mensual.
```{r}
sum(summarise_all(ppm, funs(sum(is.na(.)))))
```
d) Cree una función que calcule, a partir de los datos de preicpitación mensual, la **climatología (Ene-Dic)** para el **período 1980-2010**.
```{r}
ppM10<- tibble(df1) %>% 
  select(fecha2, estacion) %>%   #Seleccionamos
  mutate(date = as.Date(fecha2, format = "%d/%m/%Y")) %>% 
  rename(Fecha = date, pp = estacion) %>%   #Renombramos
  filter(Fecha>="1980-01-01",Fecha<="2010-12-31") %>%   #SOLO de 1980 a 2010
  group_by(Fecha = str_sub(Fecha,1,7)) %>%   #Agrupamos  por Año y Mes
  mutate(
    missVal = sum(is.na(pp))*100/n()    #porcentaje de DATOS faltantes
  ) %>% 
  summarise(
    pp = sum(pp, na.rm = T),
    missVal = unique(missVal)          #Precipitacion acumulada
  ) %>% 
  mutate(
    pp = ifelse(missVal>=10,NA,pp),    #NA, cuando superan o son mayor a 10%
    Fecha = as.Date(sprintf("%1$s-01", Fecha)),
    Mes = str_sub(Fecha, 6, 7)
  )
ggplot(ppM10, aes(Fecha,pp))+
  geom_line()
```
e) Plotear (boxplot) la variabilidad de los valores mensuales (Ene-Dic) para el período 1980-2013.
```{r}
ggplot(ppm, aes(month,estacion))+
  geom_boxplot()+
  theme_bw()+
  scale_x_discrete(
    labels=month.abb
  )
```

